IGOR PAMBOU-SOUAMI

DEVELOPPEUR WEB FRONT-END

36 ANS CÉLIBATAIRE **VÉHICULE PERMIS A & B**

PRÉSENTATION

Ayant le sens du contact et des responsabilités mes atouts sont liés à ma grande capacité d'adaptation.

Etant d'une nature dynamique et sociable mon désir est d'acquérir le plus d'expérience possible dans le milieu professionnel, je me sens donc apte à travailler au sein de votre entreprise durant la période souhaitée.

CONTACT

Addresse:

153 Rue Louis Roussel Bat F1, 34070 MONTPELLIER

> Téléphone: 06 16 68 09 33

Email: igor.pambou@gmail.com

COMPÉTENCES



osx





































Portfolio: ips-web.fr



igor-pambou-souami-26118814a

EXPERIENCES

EN FREELANCE Montpellier

à ce Jour

Réaliser le logo et une interface web ergonomique et un design adapté au contenu d'un site Internet donné. GRAPHISTE / DEVELOPPEUR FRONT-END

Création (Web Design - Graphiste), avec ADOBE Photoshop,

ADOBE Illustrator et UX-Design avec ADOBE XD/

maintenance/ reprise de sites internet (développement web), avec une spécialité dans l'intégration HTML/CSS sur

WEBDESIGN / DEVELOPPEUR FRONT-END

CARELABS Montpellier

de Octobre 2016 à Septembre 2018

HUMANIS Montpellier

de Octobre 2015 à Octobre 2016

TAM Montpellier

de Mai 2015 à Octobre 2015

BOUYGUES TELECOM Meudon

de Novembre 2012 à Avril 2015

FREE Vitry Sur Seine

de Novembre 2011 à Juillet 2012

SATURN Creteil

de Août 2009 à Octobre 2011

mesure à l'aide Framework GESTIONNAIRE PRESTATIONS SANTÉ

Garantir la bonne mise en œuvre des versements sur l'intégralité des prestations santé auprès des assurés et/ou des professionnels de santé dans le respect des modalités contractuelles. Assurer la relation clients (téléphone, mail, fax, courrier, fiches) et contribuer ainsi à leur fidélisation par des actions de conseils, d'informations et d'assistance.

CONSEILLER EN MOBILITÉ

Assurer l'accueil et le conseil du public en Front et en Back Office. Effectuer la vente de titres de transport, de services et de produits. Opérer le recouvrement en Front Office. Garantir la gestion des valeurs (monnaie, titres, supports). Gérer les demandes et réclamations de la clientèle.

CONSEILLER DE VENTE B TO B

Identifier de nouveaux prospects et mener la vente jusqu'à la signature du contrat, s'appuyer sur une offre de solutions télécoms, cloud, réseau.

CONSEILLER MULTIMEDIA

Conseiller, dépanner et assister les abonnés par téléphone en leur apportant des réponses claires et de qualité. Faire connaître et valoriser les services de la marque afin de favoriser leur utilisation et de fidéliser les abonnés.

CHEF DES VENTES

Garantir l'atteinte des objectifs de résultats et développer la rentabilité de son univers. Animer, motiver et faire grandir l'équipe vente et merchandising.

FORMATIONS

Connexion Graphique 34000 Montpellier

2017 - 2018

Collège LaSalle Montréal (Québec) CANADA

2002 - 2003

Université Paris Est 94000 CRETEIL

2000 - 2002

Lycée Eugène Delacroix 93700 DRANCY 1999 - 2000

ATTESTATION DE FORMATION

Suite ADOBE (Photoshop, Illustrator, XD, Indesign,) Langages: HTML5, CSS3, JAVASCRIPT. Thème WORDPRESS

A.F.C

ATTESTATION D'ÉTUDES COLLÉGIALES Commerce international

D.U.T

Techniques de Commercialisation

BAC STT Sciences et Technologies Tertiaires

LOISIRS











Music

Swimming